【裁判字號】    98,交訴,57
【裁判日期】    980717
【裁判案由】    過失致死
【裁判全文】
臺灣屏東地方法院刑事判決              98年度交訴字第57號
公  訴  人  臺灣屏東地方法院檢察署檢察官
被      告  甲○○
上列被告因過失致死案件，經檢察官提起公訴（98年度偵字第36
58號），被告於本院準備程序中就被訴事實為有罪之陳述，經本
院裁定進行簡式審判程序，本院判決如下：
    主  文
甲○○犯過失致人於死罪，處有期徒刑陸月，如易科罰金以新臺
幣壹仟元折算壹日，緩刑貳年。
    事  實
一、甲○○考領有普通大貨車駕駛執照，於民國98年3 月29日15
    時29分許，駕駛車號VU-5767 號自小客車，沿屏東縣屏東市
    ○○路由南往北方向行駛，駛至環河路（光復幹16右支電桿
    處）與往崇蘭段產業道路之交岔路口時，原應注意車前狀況
    ，並隨時採取必要之安全措施，及車輛駛至無號誌交叉路口
    ，應減速慢行，作隨時停車之準備，而依當時天候晴、日間
    自然光線、路面無缺陷、無障礙物、視距良好等情況，並無
    不能注意之情事，詎竟疏於注意，繼續以時速50公里之速度
    駛進該路口，適有其前方之黃桂英駕駛車號ZZX-898 號輕機
    車欲左轉往產業道路行駛時，亦疏未注意轉彎車應讓直行車
    先行，而逕自左轉，甲○○見狀閃避不及，其所駕駛自小客
    車右前車頭直接撞擊黃桂英機車左側，黃桂英之身體彈起撞
    擊自小客車之擋風玻璃後，跌落地面而受有頭部外傷併顱內
    出血、二側肋骨多處骨折併血胸、左側股骨及脛骨骨折等傷
    害，經送醫救治，仍延至翌日（30日）2 時30分許傷重不治
    。甲○○於肇事後停留現場，於有偵查權限之機關尚未知悉
    係何人肇事前，向據報前來處理之警員坦認係肇事者，並自
    願接受裁判。
二、案經臺灣屏東地方法院檢察署檢察官據報相驗後簽分偵查起
    訴。
    理  由
一、本件被告甲○○所犯係死刑、無期徒刑、最輕本刑為3 年以
    上有期徒刑以外之罪，其於本院準備程序中就被訴事實為有
    罪之陳述，經法官告知被告簡式審判程序之旨，並聽取公訴
    人、被告之意見後，由本院依刑事訴訟法第273 條之1 第1
    項規定，裁定進行簡式審判程序，先予敘明。
二、訊據被告甲○○對於上開犯罪事實供承不諱，核與目擊證人
    李清風於警詢及偵查中之證述情節大致相符，並有道路交通
    事故調查報告表（一）（二）、現場圖各1 份及車禍現場照
    片32張在卷可佐。又被害人黃桂英確係因本件車禍致頭部外
    傷併顱內出血、二側肋骨多處骨折併血胸、左側股骨及脛骨
    骨折不治死亡，亦經臺灣屏東地方法院檢察署檢察官督同法
    醫師相驗屬實，有相驗屍體證明書、相驗筆錄、檢驗報告書
    各1 份在卷可憑。按汽車行駛時，駕駛人應注意車前狀況，
    並隨時採取必要之安全措施；又行經無號誌之交岔路口，應
    減速慢行，作隨時停車之準備，道路交通安全規則第94條第
    3 項及第93條第1 項第2 款分別定有明文，被告考領有普通
    大貨車駕駛執照（有駕駛執照影本附卷可稽），其駕車自應
    注意上開道路交通安全規定，而依卷附之道路交通事故調查
    報告表（一）所示，當時天候晴、日間自然光線、路面無缺
    陷、無障礙物、視距良好等情況，並無不能注意之情事，詎
    仍疏未注意，以致肇事，被告之駕駛行為顯有過失，而本件
    車禍經送臺灣省高屏澎區車輛行車事故鑑定委員會鑑定結果
    ，亦同此認定，有該委員會98年5 月8 日之高屏澎鑑字第09
    86001291號函所附之鑑定意見書附卷可參。雖被害人對本件
    車禍之發生亦有過失，然此並不能解免被告之過失責任。再
    被害人因本件車禍死亡，與被告之過失行為間有相當因果關
    係。綜上，事證明確，被告犯行洵堪認定。
三、核被告所為，係犯刑法第276 條第1 項過失致人於死罪。被
    告於肇事後停留現場，於有偵查權限之機關尚未知悉係何人
    肇事前，向據報前來處理之警員坦認係肇事者，並自願接受
    裁判，有屏東縣政府警察局道路交通事故肇事人自首情形紀
    錄表1 紙在卷可稽（相驗卷第18頁），合於自首要件，且有
    悛悔之情，爰依刑法第62條前段規定減輕其刑。審酌被告因
    一時疏失駕車肇事致被害人死亡，行為固屬失當，惟念其犯
    後坦認犯行，頗有悔意，且已與被害人家屬達成民事和解，
    賠償其損害，有屏東縣屏東市調解委員會調解書1 份附卷足
    參，及被害人為本件車禍肇事之主因等一切情狀，量處如主
    文所示之刑，並諭知易科罰金之折算標準。再被告未曾因故
    意犯罪受有期徒刑以上刑之宣告，有臺灣高等法院被告前案
    紀錄表可稽，其因一時過失致罹刑章，經此偵審程序並有期
    徒刑宣告之教訓，當知所警惕而無再犯之虞，本院因認其所
    受刑之宣告以暫不執行為適當，爰併予宣告緩刑2 年，以啟
    自新。
據上論斷，應依刑事訴訟法第273 條之1 第1 項、第299 條第1
項前段，刑法第276 條第1 項、第62條前段、第41條第1 項前段
、第74條第1 項第1 款，刑法施行法第1 條之1 ，判決如主文。
本案經檢察官潘國威到庭執行職務。
中    華    民    國    98    年    7     月    17    日
                     交通法庭  法  官   趙家光
以上正本證明與原本無異。
如不服本判決應於收受判決後10日內向本院提出上訴書狀，並
應敘述具體理由；其未敘述上訴理由者，應於上訴期間屆滿後
20日內向本院補提理由書（均須按他造當事人之人數附繕本）
「切勿逕送上級法院」。
中    華    民    國    98    年    7     月    17    日
                                書記官  張語恬
附錄本案所犯法條全文
中華民國刑法第276條第1項
因過失致人於死者，處2 年以下有期徒刑、拘役或2 千元以下罰
金。


司法院資訊處製作；財團法人民間司法改革基金會備份。
